臺灣高等法院民事判決
110年度重上更一字第118號
上  訴  人  瑞澤興業股份有限公司

法定代理人  王暉宏  
訴訟代理人  王聖舜律師
被 上訴 人  國軍退除役官兵輔導委員會新北市榮民服務處（即
            陳國勛之遺產管理人）

法定代理人  周興國  
訴訟代理人  黃雅羚律師
上列當事人間請求給付委任費用事件，上訴人對於中華民國107
年4月24日臺灣新北地方法院106年度重訴字第377號第一審判決
，提起上訴，並為訴之追加，經最高法院發回更審，本院於111
年2月15日言詞辯論終結，判決如下：
    主  文
上訴、追加之訴及假執行之聲請均駁回。
第二審、追加之訴及發回前第三審訴訟費用均由上訴人負擔。
    事實及理由
壹、程序方面：
一、被上訴人之法定代理人於本院更審中變更為周興國，有國軍
    退除役官兵輔導委員會民國110年11月1日輔人字第11000776
    57號函可稽（見本院卷第327至329頁），並具狀聲明承受訴
    訟（見本院卷第325頁），核無不合。
二、當事人於第二審為訴之追加，非經他造同意，不得為之，但
    請求之基礎事實同一者，不在此限，此觀民事訴訟法第446
    條第1項、第255條第1項但書第2款規定甚明。上訴人於本院
    就其請求之管理費用新臺幣（下同）50萬元本息部分，追加
    民法第547條規定為訴訟標的（見本院107年度重上字第337
    號卷〈下稱本院前審卷〉二第360頁、本院卷第99頁），並追
    加備位之訴，依債權讓與之法律關係、民法第546條第1項、
    第547條規定，請求被上訴人於管理被繼承人陳國勛之遺產
    範圍內，給付上訴人3,424萬5,368元，及自107年10月13日
    起至清償日止，按週年利率5％計算之利息（見本院前審卷二
    第361頁、本院卷第99頁），與原訴係本於同一基礎事實，
    合於前揭法條規定，應予准許。
貳、實體方面：
一、上訴人主張：陳國勛生前為在其購得坐落新北市○○區○○○段○
    ○○○段0○000○000○0000○0000○00地號土地（嗣同小段0地號土
    地分割增加同小段0-0地號土地，上開7筆土地合稱系爭土地
    ）上興建新北山第一寺道場（下稱系爭道場），委任伊代覓
    相關廠商、人員進行土地整地、開發、維護、植樹及新建臨
    時道場等工作（下稱系爭工作），伊為此支出共計3,424萬5
    ,368元（明細詳如附件及附表【Ａ欄】所示）。陳國勛已於1
    00年7月13日死亡，被上訴人為其遺產管理人，自應如數償
    還等情。爰依民法第546條第1項規定，求為命被上訴人於管
    理陳國勛之遺產範圍內，給付3,424萬5,368元及自102年8月
    14日起算法定遲延利息之判決（原審就此部分為上訴人敗訴
    之判決，其提起上訴，並就管理費用50萬元本息部分追加民
    法第547條規定為訴訟標的〈與民法第546條第1項規定合稱委
    任債權〉；其餘未繫屬本院部分，不予贅述）。上訴及追加
    聲明：㈠原判決關於駁回上訴人下列第㈡項之訴及其假執行之
    聲請部分廢棄；㈡被上訴人應於管理陳國勛之遺產範圍內，
    給付上訴人3,424萬5,368元，及自102年8月14日起至清償日
    止，按週年利率5％計算之利息；㈢願供擔保請准宣告假執行
    。另於本院主張：縱認陳國勛係委任訴外人王緒添處理系爭
    工作，然伊已受讓王緒添對陳國勛關於系爭工作之委任債權
    ，爰依債權讓與之法律關係、民法第546條第1項、第547條
    規定，追加備位聲明：㈠被上訴人應於管理陳國勛之遺產範
    圍內，給付上訴人3,424萬5,368元，及自107年10月13日起
    至清償日止，按週年利率5％計算之利息；㈡願供擔保請准宣
    告假執行。
二、被上訴人則以：陳國勛係委任王緒添處理系爭工作，委任契
    約成立於陳國勛與王緒添間，與上訴人無關。陳國勛係於98
    年5月12日始委任王緒添處理系爭工作，此前所生費用（即
    附表【Ａ欄】編號1至19、36、40）不應由陳國勛負擔；附表
    【Ａ欄】編號35之借款4萬元，與系爭工程無關，亦應扣除。
    另陳國勛購買系爭土地後，陸續給付王緒添1億3,500萬元、
    4,752萬元（4,752萬元係於98年3月26日至99年8月31日間陸
    續支付，以99年8月31日為抵充日），其中1億5,000萬元係
    用以清償系爭土地價金，剩餘3,252萬元則給付王緒添處理
    系爭工作之相關費用，以附表【Ｃ欄】計算相關委任費用本
    息合計3,175萬9,474元（98年5月12日至99年8月31日之委任
    費用，以99年8月31日給付之3,252萬元，先抵充利息58萬6,
    838元，再抵充原本2,022萬9,485元〈計算如附表【Ｃ欄】編
    號20至130〉；99年9月1日至100年7月12日之委任費用並無利
    息，抵充原本1,094萬3,151元〈計算如附表【Ｃ欄】編號131
    至163〉；【計算式：586,838＋20,229,485＋10,943,151＝31,7
    59,474】），自已清償完畢，上訴人無從受讓王緒添之委任
    債權等語，資為抗辯。
三、陳國勛於49年間在十普寺出家，法號「明乘」，於97年9月8
    日向訴外人吳月霞、鄭琇玲、王暉宏（下稱吳月霞等3人）
    買受系爭土地，並簽訂不動產買賣契約書（下稱系爭買賣契
    約），業於97年9月22日、97年10月21日辦畢所有權移轉登
    記；陳國勛陸續給付1億3,500萬元、4,752萬元予王緒添，
    且已付清系爭土地之價金1億5,000萬元；陳國勛於100年7月
    13日死亡，被上訴人依臺灣地區與大陸地區人民關係條例第
    68條第1項規定為其法定遺產管理人；上訴人於申報債權期
    間内之102年8月12日以民事申報債權書狀檢附相關文件向被
    上訴人申報代墊工程款債權，被上訴人於同年月13日收受該
    狀；上訴人原名為「瑞澤開發股份有限公司」，嗣於103年5
    月28日更名為「瑞澤興業股份有限公司」等事實，為兩造所
    不爭執（見本院卷第102、103、252、304頁），堪信屬實。
四、法院之判斷：
  ㈠先位之訴：
　⒈稽之證人即設計系爭道場「白聖長老紀念台」之建築師張國
    洋結證稱：明乘師父要蓋寺廟，請王緒添處理，伊做過許多
    寺廟，王緒添就來找伊，要先設計白聖長老紀念台，伊因而
    向師父報告，亦曾與師父至河南參觀禪寺，王緒添還有聘伊
    擔任建築方面的諮詢顧問（見原審卷二第227至228頁）；證
    人即施作土木工程之謝根林結證稱：陳國勛想蓋紀念堂，請
    王緒添處理，王緒添請伊到系爭土地施工，工程進度是由王
    緒添負責，圖也是王緒添交給伊，伊提出估價單後，王緒添
    有與伊議價，工程是分段、分次告訴伊要如何做（見原審卷
    二第230至232頁）；證人即陳國勛之徒弟林清吉（法號釋悟
    成）結證稱：伊師父是明乘長老，師父委託王緒添處理系爭
    寺廟與紀念堂之事，請王緒添好好完成寺廟，且與王緒添、
    伊共同討論蓋系爭道場及紀念堂之事，例如購地、建造、申
    請等事項（見原審卷二第235至237頁）；證人即在系爭土地
    做挖土工作之挖土車司機陳嚴義結證稱：伊於97至100年間
    在系爭土地上整地、種樹及疊大石頭，王緒添請伊在該處工
    作，除伊之外還有訴外人吳水鏡也在現場開挖土機，伊是與
    吳水鏡、王緒添接洽各等語（見原審卷一第238頁）；參以
    王緒添於本院103年度重上字第274號給付買賣價金事件（下
    稱另案①）提出其與陳國勛於98年5月12日簽訂之委託書載明
    「委託人陳國勛（法號釋明乘）所有坐落臺北縣○○鄉○○○段○
    ○○小段0、0-2、0-3、00、00-5、00-3等計6筆土地，自即日
    起委由王緒添先生全權代為管理維護、施作，所有一切事宜
    」等詞（見本院前審卷一第71頁）；且王緒添於另案①參加
    訴訟時亦陳稱：「被繼承人（即陳國勛，下同）向參加人（
    即王緒添，下同）表示其籌思擬再興建佛寺以宣揚佛法的想
    法，參加人聽聞後遂表示其與友人於96年間於臺北縣石碇山
    上合資各得一片土地，…被繼承人…與參加人…至系爭土地附
    近觀看環境，被繼承人看了滿心歡喜，…擬在此地興建…新北
    山第一寺，並請參加人協助規劃相關事宜。…參加人…先開始
    籌措開路事宜。…付出不少代價換取高萬子不再妨礙通行。…
    亦請合資股東吳萬霞向台電申請接電…，以作建寺之準備。…
    嗣後，被繼承人向參加人表示，…有關建寺等相關事宜，即
    委請參加人全權辦理，惟彼時被繼承人因資金不足，遂與參
    加人商量，參加人為協助被繼承人完成心願，即同意先行代
    墊相關資金進行整地及興建籌備處，被繼承人亦表示其會陸
    續給付款項予參加人。因此，約自97年年末開始，參加人即
    續為僱工整地施作…」等語（見本院前審卷一第242至244頁
    ）以觀，足見陳國勛係委任王緒添全權處理在系爭土地興建
    系爭道場之相關事宜，既非委任上訴人處理，且陳國勛與王
    緒添係約定由王緒添先代墊興建道場所生相關費用，嗣再由
    陳國勛陸續償還之，亦非約定陳國勛於王緒添完成一定工作
    後給付報酬，自可認陳國勛係與王緒添間成立處理系爭工作
    之委任契約。
　⒉上訴人雖主張：陳國勛係委任伊處理系爭工作，並非委任王
    緒添，王緒添為伊之實質負責人，係為伊處理陳國勛之委任
    事務云云，並提出原法院101年度訴字第2274號清償債務事
    件（下稱另案②）言詞辯論筆錄、費用明細與單據、王緒添
    之聲明書、上訴人之公司變更登記表、請款單、訴外人李柏
    泉之離職書為證（見原審卷一第31至32頁、第43至604頁、
    本院前審卷一第101頁、本院前審卷二第195至215頁）。然
    查：
　　⑴觀之上開費用明細與單據，或係上訴人簽發支票付款，或
      係以上訴人為匯款人匯付款項，或係以上訴人為買受人開
      立統一發票，抑或由第三人出具請款單、送貨單或收款收
      據向上訴人請款，僅能證明上訴人支出各該單據所載費用
      之事實，惟不足以證明系爭工作係由陳國勛委任上訴人處
      理。況王緒添係以個人身分受陳國勛委任處理系爭工作，
      業經析述如前，且上訴人既然自承王緒添為其實質負責人
      （見本院卷第277頁），則王緒添利用上訴人名義發包廠
      商施作系爭工作並支出費用，亦未與常情相違，至於王緒
      添與上訴人間之法律關係，則屬另一問題，則上開單據自
      不能據以證明系爭工作之委任關係存在於上訴人與陳國勛
      之間。
　　⑵上訴人前任總經理李柏泉雖於另案②結證稱：明乘長老即陳
      國勛自97年大約10月起，委託上訴人在系爭土地做系爭工
      作等語（見原審卷一第31至32頁）。然上訴人為法人，無
      法自為、自受意思表示，李柏泉未說明陳國勛與上訴人表
      示意思一致之過程，及其何以認為係由上訴人受陳國勛委
      任之原因，且李柏泉於另案②亦結證稱：伊基於上訴人總
      經理身分，曾擬定委任契約交給陳國勛，但陳國勛沒有簽
      回給伊等語（見原審卷一第32頁），益徵陳國勛與上訴人
      並未意思表示合致，尚難遽以李柏泉之證述認定陳國勛係
      與上訴人成立處理系爭工作之委任契約。
　　⑶觀之上訴人之公司變更登記表、請款單、李柏泉之離職書
      （本院前審卷二第195至215頁），固可知王緒添未擔任上
      訴人之董事長期間，仍就上訴人之內部請款流程有核准與
      否之權限，且總經理李柏泉離職時亦須向王緒添報告，足
      認上訴人主張王緒添為其實質負責人，尚非全然無據。然
      依王緒添於另案①參加訴訟之陳述及前揭委託書所載，其
      係以個人名義受陳國勛委任處理系爭工作；復佐以陳國勛
      為辦理系爭道場之整體規劃，於99年1月21日與財團法人
      台灣環保文教基金會（負責人為訴外人游以德）簽署新北
      山第一寺臺北縣○○鄉宗教用地開發執行計畫委託契約書（
      見本院前審卷一第141至146頁）後，陳國勛與游以德續就
      上開開發執行企劃於99年3月8日所簽立之協議書、切結書
      ，嗣於99年7月22日在該切結書上簽名確認終止契約，均
      係由王緒添載明代表陳國勛之旨與游以德共同簽署（見本
      院前審卷一第147、151、167頁），游以德並將其所收到
      由訴外人呂芳欽簽發，且經陳國勛、王緒添背書，用以支
      付基地變更費用之支票交還王緒添（見本院前審卷一第16
      9頁），自堪認王緒添均係基於個人名義或表明代理陳國
      勛處理系爭工作相關事宜，並非表明其為上訴人代表人而
      為之，縱認王緒添為上訴人之實際負責人，亦不能認為王
      緒添係代表上訴人受陳國勛委任進行系爭工作。則王緒添
      事後於107年10月8日出具聲明書（見本院前審卷一第101
      頁），表示其係為上訴人執行陳國勛委任之系爭工作云云
      ，顯與其於98年5月12日簽署之委託書（見本院前審卷一
      第71頁）及其後續之行為不合，自難採信。　　　
　⒊準此，系爭工作既係由陳國勛委任王緒添辦理，則上訴人主
    張系爭工作之委任契約成立於其與陳國勛間，依民法第546
    條第1項及追加同法第547條規定，請求被上訴人於管理陳國
    勛之遺產範圍內給付3,424萬5,368元，及自102年8月14日起
    至清償日止，按週年利率5％計算之利息，自屬無據，不應准
    許。
  ㈡備位之訴：
　⒈王緒添與陳國勛間就系爭工作成立委任契約，且簽署讓與委
    任債權予上訴人之聲明書：
　　⑴委任與承攬於契約履行之過程中，皆以提供勞務給付作為
      手段，在性質上同屬勞務契約。惟受任人提供勞務旨在本
      於一定之目的，為委任人處理事務，其契約標的重在「事
      務之處理」；而承攬人提供勞務乃在為定作人完成一定之
      工作，其契約標的重在「一定工作之完成」，此觀民法第
      528條、第490條第1項規定自明。查陳國勛將系爭工作之
      相關事宜交由王緒添處理，此勞務契約之標的並非重在約
      定陳國勛於王緒添完成一定之工作後給付報酬，而係由王
      緒添統籌處理系爭道場興建等事務，並為陳國勛代墊相關
      費用，核屬委任契約而非承攬契約之性質，兩造對此亦無
      異詞（見本院卷第102頁），自可認陳國勛與王緒添間就
      系爭工作成立之勞務契約係委任契約。
　　⑵債權之讓與，經讓與人或受讓人通知債務人，對債務人即
      生效力，此觀民法第297條第1項規定甚明。上訴人主張其
      已受讓王緒添因執行系爭工作所生對陳國勛之委任債權，
      業據提出聲明書為證（見本院前審卷一第101頁），被上
      訴人自承已收到聲明書（見本院前審卷一第177頁），且
      不爭執聲明書之形式證據力（見本院卷第102頁），是以
      如王緒添就系爭工作對陳國勛之委任債權確屬存在，自可
      生讓與委任債權予上訴人之效力。
　⒉委任債權明細如附表【Ｄ欄】所示之「本金」部分：
　　⑴上訴人自承王緒添於陳國勛購買系爭土地前，即已僱人在
      該處施作整地、除草等工作之事實（見本院前審卷二第14
      5頁）；王緒添於另案①參加訴訟時亦陳稱其於修建道路過
      程違反山坡地保育利用條例規定，遭判處有期徒刑8月、
      緩刑2年確定（見本院前審卷一第243頁），並有被上訴人
      提出之刑事一、二、三審判決可稽（見本院前審卷二第79
      至101頁）；復佐以陳國勛於97年9月8日向吳月霞等3人購
      買系爭土地時所簽訂之系爭買賣契約第5條約明「…有關抵
      押權之塗銷及所有工程未付款均由乙方（即吳月霞等3人
      ）授權之王緒添先生負完全責任，與甲方（即陳國勛）無
      涉」等詞（見原審卷一第15頁），顯見陳國勛不願負擔購
      買系爭土地前所發生之相關工程費用；另參以陳國勛於98
      年5月12日與王緒添簽立委託書，將系爭土地之管理、維
      護、施作等所有一切事宜「自即日起」委由王緒添全權代
      為處理（見本院前審卷一第71頁）；證人謝根林亦結證稱
      ：陳國勛於施工過程前段沒有常來，後段大概於98、99年
      間比較常來，大約1個星期就會來工地看看等語（見原審
      卷二第231頁）；上訴人復未舉證證明自97年9月8日陳國
      勛與吳月霞等3人簽立系爭買賣契約至98年5月12日陳國勛
      與王緒添簽立委託書之期間，陳國勛有委任王緒添處理系
      爭工作相關事務並同意負擔費用，自可認陳國勛係自98年
      5月12日起方委任王緒添處理系爭工作，在此之前則係王
      緒添自行施作。被上訴人抗辯自98年5月12日後（含該日
      ）所發生之系爭工作相關費用始應由陳國勛負擔等節，自
      屬可採。
　　⑵細繹上訴人提出之系爭工作相關單據（見原審卷一第43至6
      04頁），明細如附表【Ａ欄】所示，為兩造所不爭執（見
      本院卷第235至239頁、第243至247頁、第304頁）。茲就
      被上訴人抗辯應扣除項目金額之部分，析述如下：
　　　①編號1至19所示費用項目，均發生於00年0月00日前（含
        該日，下同），依上說明，應予扣除，扣除後陳國勛應
        償還之金額如附表【Ｄ欄】編號1至19所示本金部分之0
        元。
　　　②編號36所示費用項目40萬9,500元，為98年4至6月應請領
        之水電、採購、維修、保養等費用（見原審卷一第604
        頁），亦即平均每月費用為13萬6,500元【計算式：409
        ,500÷3＝136,5000】，則4月費用為13萬6,500元，5月1
        至11日費用為4萬8,435元【計算式：136,500×11/31＝48
        ,435，小數點以下四捨五入】，依上說明，98年5月11
        日前應扣除之費用為18萬4,935元【計算式：136,5000＋
        48,435＝184,935】，扣除後陳國勛應償還之金額如附表
        【Ｄ欄】編號36所示本金部分之22萬4,565元【計算式：
        409,500－184,935＝224,565】。
　　　③編號41所示費用項目8萬元，為98年5、6月工資，每月4
        萬元（見原審卷一第309、326、327頁），故5月1至11
        日之工資應為1萬4,194元【計算式：40,000×11/31＝14,
        194，小數點以下四捨五入】，依上說明，亦應扣除，
        扣除後陳國勛應償還之金額如附表【Ｄ欄】編號41所示
        本金部分之6萬5,806元【計算式：80,000－14,194＝65,8
        06】。
　　　④編號35所示水電借款4萬元部分，上訴人雖提出借據、支
        票為憑（見原審卷一第216頁），然未證明與水電工程
        款或系爭工作有關，被上訴人抗辯應予扣除，自屬有據
        ，扣除後陳國勛應償還之金額如附表【Ｄ欄】編號35所
        示本金部分之0元。
　　　⑤其餘費用部分，被上訴人並未爭執（見本院卷第243至24
        7頁），此部分陳國勛應償還之金額即【Ｄ欄】本金部分
        ，應與各該編號之【Ａ欄】金額相同。
　　⑶基上，王緒添得向陳國勛請求償還之金額即其委任債權，
      如附表【Ｄ欄】所示本金部分。
　⒊陳國勛已給付王緒添3,252萬元而將如附表【Ｄ欄】所示之委
    任債權本息清償完畢，上訴人之請求自無理由：
　  ⑴依債務本旨，向債權人為清償，經其受領者，債之關係消
      滅；清償人所提出之給付，應先抵充費用，次充利息，次
      充原本，此觀民法第309條第1項、第323條規定甚明。
　  ⑵查陳國勛陸續給付1億3,500萬元、4,752萬元予王緒添，且
      已付清系爭土地之買賣價金1億5,000萬元等事實，為兩造
      所不爭執，業如前述。被上訴人抗辯所餘款項3,252萬元
      【計算式：135,000,000＋47,520,000－150,000,000＝32,52
      0,000】係清償王緒添之委任債權，固為上訴人所否認。
      然觀之被上訴人所提出之收支明細表記載「長老入款」項
      目之收入金額為4,752萬元（見本院前審卷二第255頁）；
      王緒添會計鄭雲玲則於另案①結證稱：伊是領王緒添的薪
      水，像是王緒添助理，王緒添要求伊製作收支明細表，要
      提供給師父（即陳國勛）對帳使用，有些是有憑據寫上去
      ，有些是王緒添口述由伊記錄，該表所載「長老入款」並
      無單據，可能是王緒添與師父個人往來款項，「長老」就
      是師父等語（見本院前審卷二第226至233頁）；王緒添亦
      於另案①一審結證稱：陳國勛陸續交付收支明細表第1項之
      4,000多萬元，是整地、開道場、整修道路的錢，與土地
      買賣價金無關等語（見本院前審卷一第189頁）；其並於
      另案①二審參加訴訟時陳稱：「收支明細表第一項所載『長
      老入款』，乃係被繼承人（即陳國勛，下同）交給參加人
      （即王緒添，下同）用以償還參加人為系爭土地上之整地
      、開路、興建施作等支出之相關費用，並作為後續施作之
      資金」等語（見本院前審卷一第245頁），參互以觀，自
      可認陳國勛係為委任王緒添處理系爭工作支出代墊費用而
      交付款項。被上訴人抗辯陳國勛交付王緒添款項中之3,25
      2萬元係用以清償王緒添受任處理系爭工作支出之費用（
      即委任債權），自屬有據。
　  ⑶觀之收支明細表記載「長老入款」4,752萬元係由陳國勛於
      98年3月26日至99年8月31日間陸續給付王緒添（見本院前
      審卷二第255頁），被上訴人抗辯其中3,252萬元清償王緒
      添之委任債權，係以對被上訴人較為不利之99年8月31日
      為抵充日（見本院卷第263頁），自無不當。又該3,252萬
      元依序按附表【Ｄ欄】編號順序抵充利息、本金後，總計
      應抵充附表【Ｄ欄】之本息為3,199萬6,621元（98年5月12
      日至99年8月31日之費用，應抵充利息共59萬9,420元（各
      編號利息＝各編號本金×各編號計息天數÷365×5％），應抵
      充原本共2,045萬4,050元〈計算如附表【Ｄ欄】編號20至13
      0〉；99年9月1日至100年7月12日之費用並無利息，應抵充
      原本共1,094萬3,151元〈計算如附表【Ｄ欄】編號131至163
      〉）【計算式：599,420＋20,454,050＋10,943,151＝31,996,
      621】，兩造對此抵充之計算方式並不爭執（見本院卷第3
      13至315頁、第323頁），可見依此計算結果，王緒添之委
      任債權本息總和少於清償金額3,252萬元，陳國勛已全部
      清償完畢，王緒添自無委任債權可讓與上訴人。
　  ⑷準此，上訴人追加備位之訴，依債權讓與之法律關係、民
      法第546條第1項、第547條規定，請求被上訴人於管理陳
      國勛之遺產範圍內給付3,424萬5,368元，及自107年10月1
      3日起至清償日止，按週年利率5％計算之利息，仍屬無據
      ，不應准許。
五、綜上所述，上訴人依民法第546條第1項規定，請求被上訴人
    於管理陳國勛之遺產範圍內給付3,424萬5,368元，及自102
    年8月14日起至清償日止，按週年利率5％計算之利息，洵非
    正當，不應准許。原審就此部分為上訴人敗訴之判決，並駁
    回其假執行之聲請，核無不合。上訴意旨指摘原判決此部分
    不當，求予廢棄改判，為無理由，應駁回其上訴。又上訴人
    於本院就上開金額中管理費用50萬元本息部分，追加民法第
    547條規定為訴訟標的，並追加備位之訴，依債權讓與之法
    律關係、民法第546條第1項、第547條規定，請求被上訴人
    於管理陳國勛之遺產範圍內給付3,424萬5,368元，及自107
    年10月13日起至清償日止，按週年利率5％計算之利息，亦無
    理由，應併予駁回追加之訴及其假執行之聲請。
六、本件事證已臻明確，兩造所為其餘攻擊、防禦及舉證，經本
    院審酌後，認與判決結論均無影響，爰不一一論列，附此敘
    明。
七、據上論結，本件上訴及追加之訴均為無理由，依民事訴訟法
    第449條第1項、第78條，判決如主文。
中　　華　　民　　國　　111 　年　　3 　　月　　8 　　日
                  民事第十八庭
                        審判長法  官  黃明發
                              法  官  陳　瑜
　　　　　　　　　　　　　　　法  官  賴彥魁
正本係照原本作成。
如不服本判決，應於收受送達後20日內向本院提出上訴書狀，其
未表明上訴理由者，應於提出上訴後20日內向本院補提理由書狀
（均須按他造當事人之人數附繕本）上訴時應提出委任律師或具
有律師資格之人之委任狀；委任有律師資格者，另應附具律師資
格證書及釋明委任人與受任人有民事訴訟法第466條之1第1項但
書或第2項所定關係之釋明文書影本。
中　　華　　民　　國　 111  　年　　3 　  月　　9　　 日
                              書記官  高瑞君 
附件：
①擋土牆工程：1,413萬9,400元。
②泥作工程  ：  238萬1,869元。
③建材費用  ：  124萬0,394元。
④鐵作工程  ：  234萬4,900元。
⑤裝修工程  ：  232萬0,305元。
⑥預拌混凝土：  108萬8,640元。
⑦代僱工工資：  313萬3,490元。
⑧其他費用  ：  579萬5,890元。
⑨應請領費用：  180萬0,480元（含管理費用50萬元）。